【裁判字號】    96,交訴,157
【裁判日期】    970331
【裁判案由】    公共危險
【裁判全文】
臺灣臺北地方法院刑事判決             96年度交訴字第157號
公  訴  人  臺灣臺北地方法院檢察署檢察官
被      告  乙○○
上列被告因公共危險案件，經檢察官提起公訴（96年度偵字第
23616號），本院判決如下：
    主  文
乙○○駕駛動力交通工具肇事，致人受傷而逃逸，處有期徒刑陸
月，如易科罰金，以新臺幣壹仟元折算壹日。緩刑貳年。
    事    實
一、乙○○於民國96年6月14日8時許，騎乘動力交通工具即車牌
    號碼SKS-095號輕型機車，沿臺北市○○區○○街376巷由南
    往北方向行駛，迨其行經撫遠街376巷15號前時，明知駕駛
    人應注意車前狀況，並隨時採取必要之安全措施，而依當時
    情形又非不能注意，竟疏未注意其所騎乘機車之右前方適有
    甲○○騎乘車牌號碼CTM-720號（起訴書誤繕為CMT-720號）
    重型機車，亦未注意車前狀況，沿撫遠街376 巷由東左轉南
    方向通過該處，仍貿然往前行駛，而使其所騎乘機車之車頭
    部分因而撞擊甲○○所騎乘機車之右前車頭部分，致甲○○
    受有右手挫擦傷之傷害（過失傷害部分未據告訴）。乙○○
    在撞擊時客觀上已知悉機車車頭部分與甲○○所騎乘之機車
    右前車頭發生撞擊，即可以預見機車騎士即甲○○將因其肇
    事而受有傷害，卻因家中有子女需照顧，未給予即時救護，
    並於離開現場約3至5公尺處聽聞甲○○大聲呼喊停車處理後
    仍騎車逃逸，嗣因甲○○當場記下該車車牌號碼報警處理，
    經警及檢察官循線追查而悉該車駕駛人為乙○○。
二、案經臺灣臺北地方法院檢察署檢察官自動檢舉偵查起訴。
    理    由
一、被告乙○○對於公訴人所提之證據資料及以下本院作為判斷
    依據之各項證據資料，均同意或不爭執其證據能力，本院審
    酌該等言詞供述及書面作成時之情況認為適當，均無不宜作
    為證據之情事，依刑事訴訟法第159條之5規定，均得作為證
    據。
二、上開犯罪事實，業據被告坦承不諱，核與證人即被害人甲○
    ○所證述之情節相符（見臺灣臺北地方法院檢察署96年度偵
    字第17352號卷宗，下稱偵卷第3頁至第4頁、第20頁至第21
    頁），且有臺北市政府警察局松山分局交通分隊道路交通事
    故現場圖、道路交通事故補充資料表、道路交通事故調查報
    告表(一)、(二)、交通事故談話紀錄表等件在卷可憑（見偵卷第
    9頁至第12頁、第16頁）。又證人甲○○因本件交通事故致
    受有右手挫擦傷之傷害，於案發同日至國軍松山總醫院附設
    民眾診療服務處急診等情，亦有診斷證明書、國軍松山總醫
    院97 年1月8日函及所附病歷影本等件附卷可參（見偵卷第5
    頁、本院卷第18頁至22頁），足證被告任意性自白與事實相
    符，事證明確，犯行堪以認定，應予依法論科。
三、按刑法第185條之4之肇事逃逸罪之立法意旨，係在處罰肇事
    後逃逸之駕駛人，俾以維護交通安全，加強救護，減少被害
    人之死傷，促使駕駛人於肇事後對被害人即時救護。經查，
    被告於肇事之後，依當時車禍對撞情況，於客觀上即可預見
    甲○○右手將因該次撞擊行為而受傷，且甲○○亦已要求被
    告停車處理，被告竟因家中子女待人照顧之故，未停車對被
    害人施以必要扶助、報警或呼叫救護車到場等足以減少肇事
    死傷之救護措施，反加速逃離現場，顯已違上開刑法第185
    條之4之肇事逃逸罪之規範意旨甚明。準此，被告上開肇事
    逃逸犯行已明，亦應依法予以論處。
四、核被告所為，係犯刑法第185條之4之肇事逃逸罪。爰審酌本
    件交通事故之發生經過，被告於肇事後，明知被害人恐將因
    此受傷害，表明要求被告停車處理，竟仍騎車離開現場，惟
    其犯後坦承犯行，與被害人已達成和解，犯後態度堪稱良好
    ，智識程度、家庭狀況、離開現場動機係為照顧子女、被害
    人所受傷勢程度，被害人亦多次表明不願追究等一切情狀，
    量處如主文所示之刑，並諭知易科罰金之折算標準。又查被
    告未曾受有期徒刑以上刑之宣告，有臺灣高等法院被告全國
    前案紀錄表1份在卷可佐（見本院卷第5頁），事發當時為家
    庭主婦，有子女需其照顧，此次偶因過失及一時失慮致罹刑
    章，且業與被害人達成和解，經此偵查及審判程序後，當能
    知所警惕，而信無再犯之虞，是本院認前所宣告之刑，以暫
    不執行為適當，爰併諭知緩刑2年，以啟自新。
五、據上論斷，應依刑事訴訟法第299條第1項前段，刑法第185
    條之4、第41條第1項前段、第74條第1項第1款，判決如主文
    。
本案經檢察官蕭方舟到庭執行職務。
中    華    民    國    97    年     3    月    31    日
                  交通法庭    審判長法  官  林春鈴
                                    法  官  林柏泓
                                    法  官  呂煜仁
上正本證明與原本無異。
如不服本判決，應於判決送達後10日內向本院提出上訴狀（應抄
附繕本）。告訴人或被害人如對於本判決不服者，應具備理由請
求檢察官上訴，其上訴期間之計算係以檢察官收受判決正本之日
期為準。
                                    書記官  陳泰寧
中    華    民    國    97    年    4     月    1     日
附錄本案論罪科刑法條：
中華民國刑法第185條之4
駕駛動力交通工具肇事，致人死傷而逃逸者，處6 月以上5 年以
下有期徒刑。


司法院資訊處製作；財團法人民間司法改革基金會備份。
